【裁判字號】    97,審訴,3156
【裁判日期】    971231
【裁判案由】    毒品危害防制條例
【裁判全文】
臺灣桃園地方法院刑事判決            97年度審訴字第3156號
公  訴  人  臺灣桃園地方法院檢察署檢察官
被      告  甲○○
上列被告因毒品危害防制條例案件，經檢察官提起公訴（97年度
偵字第8009號），被告於準備程序進行中為有罪陳述，經本院合
議庭裁定由受命法官獨任進行簡式審判程序，判決如下：
    主  文
甲○○轉讓第二級毒品，共二罪，均累犯，各處有期徒刑柒月，
扣案之甲基安非他命伍包含袋（驗餘淨重共參點貳陸壹伍公克）
均沒收銷燬之。應執行有期徒刑玖月，扣案之甲基安非他命伍包
含袋（驗餘淨重共參點貳陸壹伍公克）均沒收銷燬之。
    事實及理由
一、本件被告所犯係死刑、無期徒刑、最輕本刑為三年以上有期
    徒刑以外之罪，其於準備程序中就被訴事實為有罪之陳述，
    經法官告知簡式審判程序之旨，並聽取公訴人、被告之意見
    後，本院認為適宜由受命法官獨任進行簡式審判程序，合先
    敘明。
二、甲○○前於民國91年間因違反毒品危害防制條例等案件，經
    本院以90年度重訴字第15號判決判處有期徒刑7 年（販賣第
    一級毒品未遂）、1年（持有第二級毒品）、8月（連續施用
    第一級毒品）、6月（連續施用第二級毒品）、4月（妨害公
    務）、3 月（贓物），嗣經上訴後，復由臺灣高等法院以92
    年度上訴字第3521號就連續施用第二級毒品、持有第二級毒
    品部分改判處有期徒刑1年、3月，其餘上訴駁回，而前開販
    賣第一級毒品未遂部分又由最高法院以93年度台上字4052號
    判決撤銷，發回原審法院，再經臺灣高等法院以93年度上更
    一字第494 號判決就販賣第一級毒品部分改判處無罪確定。
    同年間又因違反槍砲彈藥刀械管制條例等案件，經本院以92
    年度訴字第48號判決判處有期徒刑1年2月、6 月，嗣經上訴
    後，復經臺灣高等法院以92年度上訴字第2203號判決判處有
    期徒刑1年3月、6 月，應執行有期徒刑1年8月，再上訴最高
    法院，嗣經最高法院以92年度台上字第6495號駁回上訴確定
    。上開二案接續執行，乃於93年2 月12日入監執行，且於95
    年5月2日假釋出監，並於96年7 月27日保護管束期滿，未經
    撤銷假釋，視為執行完畢。詎猶不知悔改，明知甲基安非他
    命為毒品危害防制條例第2 條第2項第2款公告之第二級毒品
    ，亦屬於藥事法第22條規定之禁藥，不得非法轉讓、持有，
    竟基於轉讓第二級毒品甲基安非他命之單一犯意，自97年 3
    月中旬起至97年3月24日凌晨5時40分許回溯26小時內某時，
    在甲○○位於桃園縣大園鄉埔心村埔心89號住處房間等地，
    接續多次以無償提供之方式，轉讓第二級毒品甲基安非他命
    予其女友鄒盈怡施用（另經臺灣桃園地方法院檢察署檢察官
    以97年毒偵字第1630、1864號提起公訴）。甲○○另基於轉
    讓第二級毒品甲基安非他命之犯意，於97年3月24日凌晨1時
    許，駕駛車牌LK-2132 號自用小客車搭載鄒盈怡、林健濠行
    經桃園縣桃園市○○路某處，無償轉讓第二級毒品甲基安非
    他命1 包供友人林健濠施用（林健濠所涉施用第二級毒品罪
    部分由同署另案偵辦中）。嗣於97年3月24日凌晨2時50分許
    ，甲○○駕駛前開自小客車行經桃園縣桃園市○○街846 號
    旁，為警發覺形跡可疑，上前攔查，始當場查獲，並扣得海
    洛因5 包（合計淨重共7.04公克）、甲基安非他命5 包（合
    計淨重共3.2958公克，驗餘淨重共3.2615公克）、吸食器 1
    組、電子磅秤1 臺及分裝袋132 只等物，始悉上情。
三、認定被告犯罪所憑之證據：
   (一)被告甲○○於警詢、偵查及本院審理時之自白。
   (二)證人鄒盈怡、林健濠於警詢、偵查中之具結證述。
   (三)臺灣桃園地方法院檢察署檢察官97年度毒偵字第1630、186
     4 號起訴書1份，憲兵司令部刑事鑑識中心鑑定書1紙。
   (四)扣案之甲基安非他命5包（合計淨重共3.2958公克，驗餘淨
     重共3.2615公克）。
四、核被告所為，係犯毒品危害防制條例第8 條第2 項轉讓第二
    級毒品罪。被告持有第二級毒品甲基安非他命後，進而轉讓
    ，其持有之低度行為應被其轉讓之高度行為所吸收，不另論
    罪。又被告接續多次轉讓與鄒盈怡第二級毒品甲基安非他命
    之犯行，時間密接，顯係基於單一犯意為之，應論以包括一
    罪。另被告分別轉讓第二級毒品與鄒盈怡、林健濠，犯意個
    別，行為互殊，應予分論併罰。依卷內證據，並無足以認定
    被告明知甲基安非他命為禁藥而仍基於轉讓禁藥之犯意予以
    轉讓，是被告犯行尚不構成轉讓禁藥罪。末按，扣案之甲基
    安非他命5 包（合計淨重共3.2958公克，驗餘淨重共3.2615
    公克），為違禁物，應依毒品危害防制條例第18條第1 項前
    段宣告沒收銷燬之；另扣案之海洛因5 包（合計淨重共7.04
    公克）、吸食器1 組、電子磅秤1 臺及分裝袋132 只等物，
    為被告另涉犯施用毒品案所用之物，與本案無關，已經本院
    另以97年度審訴字第1293號判決宣告沒收及沒收銷燬，本案
    不另併為沒收之宣告，附此敘明。
五、據上論斷，應依刑事訴訟法第273條之1 第1 項、第299條第
    1 項前段、第310 條之2 ，毒品危害防制條例第8 條第2 項
    、第18條第1 項前段，刑法第11條前段、第47條第1 項、第
    51 條 第5 款，判決如主文。
六、如不服本判決，應於判決送達後10日內向本院提出上訴狀（
    應附繕本），其未敘述上訴理由者，應於上訴期間屆滿後20
    日內補提理由書狀於本院，上訴於臺灣高等法院。
本案經檢察官顏世翠到庭執行職務。
中    華    民    國    97    年    12    月    31    日
                    刑事庭  法  官  林孟宜
以上正本證明與原本無異。
                            書記官  洪明媚
中    華    民    國    97    年    12    月    31    日
附錄本案論罪科刑法條：
藥事法第83條
明知為偽藥或禁藥，而販賣、供應、調劑、運送、寄藏、牙保、
轉讓或意圖販賣而陳列者，處 7年以下有期徒刑，得併科新臺幣
5 百萬元以下罰金。
犯前項之罪，因而致人於死者，處 7年以上有期徒刑，致重傷者
，處 3年以上 12年以下有期徒刑。
因過失犯第 1項之罪者，處 2年以下有期徒刑、拘役或科新臺幣
30 萬元以下罰金。
第 1項之未遂犯罰之。


司法院資訊處製作；財團法人民間司法改革基金會備份。
